【裁判字號】    89,訴,840
【裁判日期】    891213
【裁判案由】    證券交易稅
【裁判全文】
臺北高等行政法院裁定                              八十九年度訴字第八四○號
    原      告  台灣元煦企業有限公司
    代  表  人  甲○○○
    被      告  財政部臺北市國稅局
    代  表  人  乙○○
右當事人間因營利事業所得稅事件，原告不服行政院中華民國八十九年六月二十九日
台八十九訴一九○一六號再訴願決定，本院裁定如左：
    主  文
原告之訴駁回。
訴訟費用由原告負擔。
    理  由
一按納稅義務人對於核定稅捐之處分如有不服，依核定稅額通知書所載有應納稅額或
  應補徵稅額者，應於繳款書送達後，於繳納期間屆滿翌日起算三十日內，依規定格
  式，敘明理由，連同證明文件，申請復查，稅捐稽徵法第三十五條第一項第一款定
  有明文。又法人為法律上之獨立人格者，其與法人代表人之自然人，係個別之權利
  義務主體，不容混為一談，行政法院（現已改制為最高行政法院）五十年判字第一
  一○號著有判例。第按訴願自機關之行政處分或決定書到達之次日起，應於三十日
  內為之，修正前訴願法第九條第一項亦規定甚明。
二查原告因營利事業所得稅事件，經被告開單課徵，繳納期間自民國八十七年四月六
  日至同年月十五日止，其遲至同年八月二十五日始申請復查，有申請書加蓋被告收
  文日期戳附原處分卷可稽，已逾三十日之不變期間，被告乃將復查之申請駁回，並
  將復查決定於八十七年十月二十日送達原告，有掛號郵件回執存卷足憑。詎原告代
  表人甲○○○竟以個人名義於八十八年三月九日向財政部提起訴願，經該部於八十
  八年七月二十三日以台財訴第000000000號訴願決定認當事人不適格駁回
  訴願。原告乃於八十八年十月一日復向財政部訴願，則經該部於八十八年十二月十
  六日以台財訴第00000000號訴願決定以其逾期提起訴願，再將訴願駁回。
  原告仍未甘服，針對財政部上開二件決定，向行政院提起再訴願，經行政院引相同
  理由，以八十九年六月二十九日台八十九訴一九○一六號再訴願決定駁回再訴願。
  以上處分及訴願、再訴願決定，經調閱相關案卷，查明無訛，經核均無不合。
三原告起訴意旨仍以：因公司營運欠佳，虧損甚鉅，被迫於八十五年度資遣全部員工
  ，僅原告代表人仍在作困獸之鬥，期能倒轉乾坤，又因業務需要，經常出國洽商，
  致逾期申請復查及訴願，實非故意云云。顯非遲誤法定不變期間之正當理由。本件
  原告之訴為不合法，應予駁回；至其實體上之主張，即毋庸論究，併此敘明。
四爰依行政訴訟法第一百零七條第一項第十款、第一百零四條，民事訴訟法第九十五
  條、第七十八條裁定如主文。
中      華      民      國    八十九    年     十二     月     十三     日
                               臺 北 高 等 行 政 法 院  第 四 庭
                                           審 判 長 法  官  張瓊文
                                                    法  官  黃清光
                                                    法  官  梁力求
右為正本係照原本作成。
如不服本裁定，應於送達後十日內向本院提出抗告狀（須按他造人數附繕本）。
中      華      民      國    八十九    年     十二     月     十八     日
                                                    書記官  吳明憲


司法院資訊處製作；財團法人民間司法改革基金會備份。
